【裁判字號】    98,訴,937
【裁判日期】    981030
【裁判案由】    違反毒品危害防制條例
【裁判全文】
臺灣屏東地方法院刑事判決               98年度訴字第937號
公  訴  人  臺灣屏東地方法院檢察署檢察官
被      告  甲○○
                    現在臺灣屏東監獄執行中
上列被告因違反毒品危害防制條例案件，經檢察官聲請以簡易判
決處刑（97年度毒偵字第1992號），本院適用通常程序審判，被
告就被訴事實為有罪之陳述，本院裁定行簡式審判程序，判決如
下：
    主  文
甲○○施用第一級毒品，累犯，處有期徒刑柒月。
    事  實
一、甲○○前曾於民國82年間因違反肅清煙毒條例案件，經本院
    以82年度訴字第813 號判決判處有期徒刑2 年，並經臺灣高
    等法院高雄分院以83年上訴字第777 號判決駁回上訴確定；
    復於83年間因違反肅清煙毒條例、麻醉藥品管制條例案件，
    經本院以83年度訴字第679 號判決判處有期徒刑3 年3 月、
    4 月，其中肅清煙毒條例案件經上訴由臺灣高等法院高雄分
    院以83年度上訴字第3330號判決改判有期徒刑3 年3 月確定
    ；再於83年間因違反藥事法案件，經本院83年度訴字第964
    號判決判處有期徒刑8 月確定，上開3 年3 月、4 月、8 月
    嗣經臺灣高等法院高雄分院以84年聲字第249 號裁定應執行
    有期徒刑3 年10月確定，並與上開有期徒刑2 年接續執行，
    自84年4 月11日起入監服刑，迄85年10月24日縮短刑期假釋
    出監，後因其於假釋期間內再因贓物案件，經臺灣高等法院
    高雄分院以88年上訴緝字第2 號判決判處有期徒刑3 月確定
    ，前開假釋遭撤銷，於91年2 月12日入監執行殘刑，而於94
    年8 月11日縮刑期滿執行完畢。另其於95年間因施用毒品案
    件，經本院以95年度毒聲字第307 號裁定送觀察、勒戒後，
    認有繼續施用毒品傾向，再經本院以95年度毒聲字第374 號
    裁定送強制戒治，於96年11月14日強制戒治執行完畢釋放，
    由臺灣屏東地方法院檢察署檢察官以96年度戒毒偵字第64號
    不起訴處分確定。詎甲○○猶不知悛悔，於強制戒治執行完
    畢釋放後5 年內，復基於施用第一級毒品海洛因之犯意，於
    97年7 月22日某時，在屏東縣新園鄉新園村媽祖三巷101 號
    ，以將第一級毒品海洛因摻在香菸內吸食之方式，施用第一
    級毒品海洛因1 次，嗣於97年7 月25日，因其另涉違反毒品
    危害防制條例案件至臺灣屏東地方法院檢察署開庭，經檢察
    官詢問其有無施用毒品，甲○○答稱無，檢察官即請甲○○
    同意採尿送驗而查獲。
二、案經檢察官發交屏東縣政府警察局報請臺灣屏東地方法院檢
    察署檢察官聲請簡易判決處刑。
    理  由
一、本件被告甲○○所犯係死刑、無期徒刑、最輕本刑為3 年以
    上有期徒刑以外之罪，其於準備程序中就被訴事實為有罪之
    陳述，經法官告知簡式審判程序之旨，並聽取當事人之意見
    後，本院認為適宜由受命法官獨任進行簡式審判程序。
二、上揭事實，業據被告甲○○於本院審理時坦承不諱，且被告
    為警所採集之尿液檢體，經送請臺灣檢驗科技股份有限公司
    以酵素免疫分析法及氣相層析質譜儀法檢驗，結果呈嗎啡陽
    性反應，有該公司濫用藥物尿液檢驗報告1 紙在卷足憑（見
    警卷第15頁），堪信被告上開自白確與事實相符。又被告先
    前如事實欄所載，其於95年間因施用毒品案件，經本院以95
    年度毒聲字第307 號裁定送觀察、勒戒後，認有繼續施用毒
    品傾向，再經本院以95年度毒聲字第374 號裁定送強制戒治
    ，於96年11月14日強制戒治執行完畢釋放，由臺灣屏東地方
    法院檢察署檢察官以96年度戒毒偵字第64號不起訴處分確定
    等情，有臺灣高等法院被告前案紀錄表在卷足憑，本件事證
    已臻明確，被告於強制戒治執行完畢釋放後5 年內，再犯本
    件施用第一級毒品海洛因之犯行洵堪認定。
三、查海洛因為毒品危害防制條例第2 條第2 項第1 款明定之第
    一級毒品，不得持有及施用，核被告甲○○所為，係犯毒品
    危害防制條例第10條第1 項之施用第一級毒品罪。其施用前
    持有第一級毒品海洛因之低度行為，應為其施用第一級毒品
    海洛因之高度行為所吸收，不另論罪。又被告前有如事實欄
    所示論罪科刑及執行之前科，自91年2 月12日入監執行殘刑
    ，而於94年8 月11日縮刑期滿執行完畢等情，有臺灣高等法
    院被告前案紀錄表1 份在卷可稽，其於受徒刑之執行完畢，
    5 年以內故意再犯本件有期徒刑以上之罪，為累犯，應依刑
    法第47條第1 項之規定加重其刑。爰審酌被告前經觀察、勒
    戒及強制戒治後，仍未戒斷其施用毒品之惡習，並參酌其素
    行狀況、犯罪之動機、目的、手段、所生戕害其身心情形及
    犯罪後坦承犯行，態度尚非惡劣等一切情狀，量處如主文所
    示之刑，以資懲儆。
據上論斷，應依刑事訴訟法第299 條第1 項前段、第273 條之1
第1 項，毒品危害防制條例第10條第1 項，刑法第11條前段、第
47條第1 項，判決如主文。
本案經檢察官任亭到庭執行職務。
中    華    民    國    98    年    10    月    30    日
                  刑事第五庭    法  官  林家聖
以上正本證明與原本無異。
如不服本判決應於收受判決後10日內向本院提出上訴書狀，並應
敘述具體理由；其未敘述上訴理由者，應於上訴期間屆滿後20日
內向本院補提理由書（均須按他造當事人之人數附繕本）「切勿
逕送上級法院」。
中    華    民    國    98    年    10    月    30    日
                                書記官  陳蓉柔
附錄本判決論罪科刑法條全文：
毒品危害防制條例第10條第1項
施用第一級毒品者，處六月以上五年以下有期徒刑。


司法院資訊處製作；財團法人民間司法改革基金會備份。
